【裁判字號】    98,上易,1134
【裁判日期】    980527
【裁判案由】    竊盜
【裁判全文】
臺灣高等法院刑事判決                98年度上易字第1134號
上  訴  人
即  被  告  甲○○
                    國民
上列上訴人因竊盜案件，不服臺灣板橋地方法院98年度易字第48
8號，中華民國98年3月24日第一審判決（起訴案號：臺灣板橋地
方法院檢察署98年度偵字第3806號），提起上訴，本院判決如下
：
    主  文
上訴駁回。
    理  由
一、依刑事訴訟法第350條、第361條、第362條、第367條規定，
    不服地方法院之第一審判決而上訴者，須提出上訴書狀，並
    應敘明具體理由，為上訴必備之程式；其所提出之書狀未敘
    述上訴理由，或僅曾以言詞陳述上訴理由者，均應於上訴期
    間屆滿後20日內補提理由書於第一審法院。第一審法院經形
    式審查，認逾期未補提上訴理由者，應定期間先命補正，逾
    期未補正者，為上訴不合法律上之程式，應以裁定駁回。倘
    已提出上訴理由，但所提非屬具體理由者，則由第二審法院
    以上訴不合法律上之程式，判決駁回。而所謂具體理由，必
    係依據卷內既有訴訟資料或提出新事證，指摘或表明第一審
    判決有何採證認事、用法或量刑等足以影響判決本旨之不當
    或違法，而構成應予撤銷之具體事由，始克當之（例如：依
    憑證據法則具體指出所採證據何以不具證據能力，或依憑卷
    證資料，明確指出所為證據證明力之判斷如何違背經驗、論
    理法則）；倘僅泛言原判決認定事實錯誤、違背法令、量刑
    失之過重過輕微，而未依上揭意旨指出具體事由，或形式上
    雖已指出具體事由，然該事由縱使屬實，亦不足以認為原判
    決有何不當或違法者（例如：對不具有調查必要性之證據，
    法院未依聲請調查亦未說明理由，或援用證據不當，但除去
    該證據仍應為同一事實之認定），皆難謂係具體理由，俾與
    第二審上訴制度旨在請求第二審法院撤銷、變更第一審不當
    或違法之判決，以實現個案救濟之立法目的相契合，並節制
    濫行上訴（最高法院97年度台上字第892號判決參照）。又
    觀諸刑事訴訟法第361條修正之立法說明三，謂「原審法院
    對上訴書狀有無記載理由，應為形式上之審查，認有欠缺，
    且未據上訴人自行補正者，應定期間先命補正，爰於第三項
    後段明定。至上訴理由是否具體，係第二審法院審查範圍，
    不在命補正之列」，故修正後該規定所指應由第一審法院先
    命補正之「上訴書狀未敘述理由」，係指上訴書狀僅聲明對
    原判決不服，就不服理由未為任何敘述，自形式上觀察，可
    認係未提出上訴理由之情形而言，若上訴書狀對不服之理由
    已有所敘述，僅敘述不具體者，究有別於「未敘述理由」，
    自不生應依該規定命補正之問題。同此旨趣，刑事訴訟法第
    367條增列為不合法情形之「上訴書狀未敘述理由」者，亦
    應採相同解釋。又上訴書狀已敘述上訴理由，但所述不「具
    體」者，雖非「上訴書狀未敘述理由」一語涵攝之範圍，然
    既不符合「上訴書狀應敘述『具體』理由」之規定，仍屬上
    訴「不合法律上之程式」，且依上開立法說明，此類不合法
    ，不在得補正之列，法院自毋庸命補正；而由第二審法院逕
    認上訴不合法，以判決駁回（最高法院97年台上字第892號
    、3599號、第3889號判決參照）。
二、本件原判決認定上訴人即被告甲○○有竊盜、違反毒品危害
    防制條例等前科，猶不知悔改，竟意圖為自己不法之所有，
    於民國98年1月26日凌晨1時許之夜間，騎乘車牌DGX-061號
    機車，至乙○○臺北縣林口鄉○○○街13號住處前，先持機
    車鑰匙打開電動鐵捲門旁之開關盒，再按鈕打開電動鐵捲門
    ，侵入乙○○住處，竊取乙○○所有、置放在主臥室內之如
    附表所示財物，得手後欲從該處後門離開現場之際，適乙○
    ○返家發現，乃報警處理，而當場查獲被告，並扣得其所有
    供犯罪所用之鑰匙1支等情，係以：被告於原審審理時坦承
    上揭事實不諱，核與告訴人乙○○於警詢時指訴之情節相符
    ，並有監視錄影帶畫面翻拍照片8張及贓物認領保管單1紙在
    卷可佐，及鑰匙1支扣案足憑，足認被告之自白與事實相符
    ，堪予採信。又被告於有期徒刑執行完畢5年內，故意再犯
    本件有期徒刑以上之罪，應論以累犯。並說明：被告係打開
    電動鐵捲門旁之開關盒，再按鈕打開電動鐵捲門，而侵入住
    宅竊盜，並非破壞鐵捲門侵入住宅竊盜，故不構成同法條第
    1項第2款之毀壞門扇罪。因認被告加重竊盜犯行明確，論被
    告以夜間侵入住宅竊盜罪，累犯，處有期徒刑10月。併為相
    關沒收之宣告。已詳敘其認定被告犯罪事實之依據及憑以認
    定之理由，核無違法或不當之處。上訴意旨略以：上訴人已
    坦承犯行，犯後態度良好，被害人所受損失並非重大，原審
    量處有期徒刑10月，似可再予酌減，爰依法提起上訴請求量
    處有期徒刑7月云云。惟查：量刑之輕重，係屬事實審法院
    得依職權自由裁量之事項，苟於量刑時，已依行為人之責任
    為基礎，並斟酌刑法第57條各款所指情狀，而未逾越法定範
    圍，又未濫用其職權，即不得遽指為違法。原審於量刑時，
    已依上揭規定，審酌上訴人有多次竊盜前科，素行不佳，以
    闖空門之方式侵入住宅竊盜，雖所竊取財物之價值非鉅，被
    害人所受損失並非重大，但嚴重破壞他人居住及財產安全，
    危害社會治安甚鉅，惟被告坦承犯行，犯後態度尚稱良好等
    一切情狀，量處有期徒刑10月，既未逾越法定刑度，亦未濫
    用其自由裁量之權限，刑度亦屬妥適，核無不當或違法之情
    形。上訴意旨僅就原判決已有說明之事項，泛指原審量刑過
    重，揆諸上開說明，自難謂已敘述具體理由。本件上訴不合
    法律上程式，爰不經言詞辯論，逕以判決駁回。
據上論斷，應依刑事訴訟法第367條前段、第372條，判決如主文
。
中    華    民    國    98    年    5     月    27    日
                  刑事第七庭  審判長法  官  陳晴教
                                    法  官  游紅桃
                                    法  官  楊智勝
以上正本證明與原本無異。
不得上訴。
                                    書記官  林桂玉
中    華    民    國    98    年    6     月    1     日
附錄：本案論罪科刑法條全文
 附表：
┌──┬────────┬──┬──┐
│編號│    遭竊財物    │單位│數量│
├──┼────────┼──┼──┤
│  1 │   NOFEL 手錶   │ 隻 │  1 │
├──┼────────┼──┼──┤
│  2 │    COSS手錶    │ 隻 │  1 │
├──┼────────┼──┼──┤
│  3 │  MOTOROLA手機  │ 隻 │  1 │
├──┼────────┼──┼──┤
│  4 │      皮包      │ 只 │  1 │
├──┼────────┼──┼──┤
│  5 │   人民幣伍角   │ 張 │  3 │
├──┼────────┼──┼──┤
│  6 │   人民幣貳角   │ 張 │  1 │
├──┼────────┼──┼──┤
│  7 │   人民幣壹角   │ 張 │  2 │
├──┼────────┼──┼──┤
│  8 │   港幣貳拾元   │ 張 │  1 │
├──┼────────┼──┼──┤
│  9 │    港幣貳圓    │ 枚 │  2 │
├──┼────────┼──┼──┤
│ 10 │    加幣貳圓    │ 枚 │  2 │
├──┼────────┼──┼──┤
│ 11 │  加幣貳拾伍分  │ 枚 │  2 │
├──┼────────┼──┼──┤
│ 12 │    加幣壹分    │ 枚 │  9 │
├──┼────────┼──┼──┤
│ 13 │    澳幣伍毫    │ 枚 │  1 │
├──┼────────┼──┼──┤
│ 14 │    澳幣壹毫    │ 枚 │  2 │
└──┴────────┴──┴──┘


司法院資訊處製作；財團法人民間司法改革基金會備份。
